【裁判字號】    98,訴,584
【裁判日期】    980925
【裁判案由】    違反毒品危害防制條例
【裁判全文】
臺灣雲林地方法院刑事判決               98年度訴字第584號
公  訴  人  臺灣雲林地方法院檢察署檢察官
被      告  甲○○
                    （現於臺灣雲林看守所附設勒戒處所執行
指定辯護人  林永山律師
被      告  丙○○
                    （現於臺灣雲林看守所附設勒戒處所執行
指定辯護人  本院公設辯護人許俊雄
上列被告因違反毒品危害防制條例案件，經檢察官提起公訴（98
年度偵字第2479號），及追加起訴（98年度偵字第4057號），本
院合併審理，判決如下：
    主  文
甲○○犯如附表一編號１至５所示各罪（包括「共同」犯如附表
一編號１所示之罪），均為累犯，各處如附表一編號１至５所示
之刑。應執行有期徒刑伍年。扣案之BENQ廠牌行動電話壹支（內
含門號0000000000號SIM 卡壹張）沒收。販賣毒品所
得新臺幣仟伍佰元沒收（其中新臺幣伍佰元應與被告丙○○連
帶沒收），如全部或一部不能沒收時，以其財產抵償（其中新臺
幣伍佰元應與被告丙○○連帶抵償）。
丙○○犯如附表二編號１至４所示各罪（包括「共同」犯如附表
二編號１所示之罪），各處如附表二編號１至４所示之刑。應執
行有期徒刑年拾月。扣案之BENQ廠牌行動電話（內含門號00
00000000號SIM 卡壹張）及SONY ERICSSON 廠牌行動電
話（不含其內門號0000000000號SIM 卡壹張）各壹支
均沒收。販賣毒品所得新臺幣仟伍佰元沒收（其中新臺幣伍佰
元應與被告甲○○連帶沒收），如全部或一部不能沒收時，以其
財產抵償（其中新臺幣伍佰元應與被告甲○○連帶抵償）。
    事  實
一、甲○○前因違反麻醉藥品管理條例等案件，經法院判處應執
    行有期徒刑5 年5 月、有期徒刑5 月確定，經接續執行，甫
    於民國94年2 月8 日縮短刑期執畢出監。詎其猶不知悔改，
    基於販賣第二級毒品甲基安非他命以營利之犯意，持其所有
    BENQ廠牌行動電話1 支（內含其所有門號0000000000號SIM
    卡1 張）為聯絡之工具，分別為下列販賣甲基安非他命之行
    為：
  (一)於98年2 月27日17時23分許，庚○○（綽號「豆花」）持用
    0000000000號行動電話與甲○○通話（通話內容詳如附表三
    編號１所示），雙方相約在雲林縣虎尾鎮三商百貨前交易毒
    品。甲○○旋口頭指示在身旁具上開犯意聯絡之丙○○（綽
    號「大頭」、「海釣」）將甲基安非他命1 小包攜往上址販
    賣與庚○○，並自庚○○處得款新臺幣（下同）500 元，一
    手交錢一手交貨，再由丙○○將販賣所得500 元交給甲○○
    。
  (二)於98年2 月28日20時29分許，辛○○使用0000000000門號行
    動電話與甲○○聯絡，向甲○○表示欲購買甲基安非他命（
    通話內容詳如附表三編號２所示），兩人相約在雲林縣虎尾
    鎮金雞電子遊藝場見面，旋由甲○○親自將甲基安非他命1
    小包攜往現場販賣與辛○○，並讓辛○○暫時賒欠前揭購毒
    款項1,000 元。
  (三)於98年3 月2 日10時6 分許，壬○○（綽號「小龍」）持用
    0000000000號行動電話與甲○○接洽（通話內容詳如附表三
    編號３所示），向甲○○要約購買甲基安非他命，經甲○○
    允諾後，相約在雲林縣虎尾鎮○○路上帥士象車馬砲超商前
    見面，由甲○○親自赴約將甲基安非他命1 小包販賣與壬○○，並自壬○○處得款1,000 元。
  (四)於98年3 月9 日15時許，乙○○（綽號「阿忠」）持用0000
    000000號行動電話撥打甲○○前開行動電話，向甲○○表示
    欲購買甲基安非他命（通話內容詳如附表三編號４、５所示
    ），進而相約在雲林縣虎尾鎮麥當勞前交易。由甲○○於上
    開地點將甲基安非他命1 小包販賣與乙○○，並向乙○○收
    取1,000 元。
  (五)於98年4 月11日 (起訴書誤載為「4 月10日」）8 時18分、
    28分許，甲○○持前述行動電話與持用0000000000門號行動
    電話之丁○○連絡後（通話內容詳如附表三編號６、７所示
    ），相約在雲林縣虎尾鎮廉使里附近之高鐵高架下交易甲基
    安非他命，旋由甲○○將甲基安非他命1 小包販賣與丁○○
    ，並取得丁○○所交付之價款1,000 元。
二、丙○○另基於營利之意圖與販賣甲基安非他命之犯意，持其
    所有SONY ERICSSON 廠牌行動電話1 支（內含非其所有門號
    0000000000號SIM 卡1 張）供對外聯繫之用，而為下列販賣
    甲基安非他命之行為：
  (一)於98年4 月9 日4 時27分許，戊○○持0000000000號行動電
    話撥打丙○○上述行動電話與丙○○連絡（通話內容詳如附
    表三編號８所示），兩人相約於同日9 時30分許，在雲林縣
    斗六市雲林科技大學附近工地處交易。後由丙○○將甲基安
    非他命1 小包販賣予戊○○，戊○○則當場交付1,000 元與
    丙○○，銀貨兩訖。
  (二)於98年4 月12日11時4 分許，丙○○持上述門號撥打戊○○
    以之行動電話詢問戊○○有無購買毒品之意願（通話內容詳
    如附表三編號９所示），兩人進而約定在雲林縣惠來公墓附
    近之7-11便利商店前交易毒品，並由丙○○在上址以1,000
    元之價格販賣甲基安非他命1 小包與戊○○，一手交錢，一
    手交貨。
  (三)於98年4月16日16時34分、40分、17時8分、32分、18時7分
    許，丙○○和戊○○以前述方式接洽（通話內容詳如附表三
    編號１０至所示），相約在前開7-11便利商店前交易，由戊○○在該地點向丙○○購買甲基安非他命1 包，並當場交付
    1,000 元與丙○○，完成買賣。
三、嗣經警方於98年5 月14日7 時10分許，持本院核發之搜索票
    至甲○○位於雲林縣虎尾鎮○○路236 號10樓住處進行搜索
    ，扣得甲○○上開0000000000號行動電話1 支。警方另於98
    年5 月14日7 時35分許，持本院核發之搜索票前往丙○○位
    於雲林縣斗南鎮○○路○ 段572 之2 號12樓之9 之居處進行
    搜索，扣得丙○○所持前揭0000000000號行動電話1 支，始
    悉上情。
四、案經彰化縣警察局北斗分局報請臺灣雲林地方法院檢察署（
    下稱雲林地檢署）檢察官偵查起訴（本訴部分）及雲林地檢
    署檢察官自動檢舉偵查起訴（追加起訴部分）。
    理  由
一、證據能力部分：
  (一)按被告以外之人於偵查中向檢察官所為陳述，除顯有不可信
    之情況者外，得為證據，刑事訴訟法第159 條之1 第2項 定
    有明文。檢察官在偵查中對被告以外之人所為之偵查筆錄，
    性質上屬傳聞證據，惟刑事訴訟法規定檢察官代表國家偵查
    犯罪、實施公訴，依法其有訊問被告、證人及鑑定人之權，
    證人、鑑定人並須具結，而實務運作時，檢察官偵查中向被
    告以外之人所取得之陳述，原則上均能遵守法律規定，不致
    違法取供，其可信度極高，職是，被告以外之人前於偵查中
    已具結而為證述，除反對該項供述得具有證據能力之一方，
    已釋明「顯有不可信之情況」之理由外，不宜遽指該證人於
    偵查中之陳述不具證據能力。庚○○、辛○○、壬○○、乙○○、丁○○與戊○○在檢察官面之證述筆錄（見98年度偵
    字第2479號卷(一)【下稱偵一卷】第48頁至第51頁、第68頁至
    第71頁、第117 頁至第120 頁、第200 頁至第204 頁；見98
    年度偵字第2479號卷(二)【下稱偵二卷】第13頁至第16頁、第
    35頁至第38頁），係檢察官令渠等以證人身分具結後所為之
    證述，有該證人結文附卷可稽（見偵一卷第52頁、第72頁、
    第121 頁、第205 頁；偵二卷第17頁、第39頁），被告甲○○、丙○○及辯護人均未提及檢察官在訊問時有不法取供之
    情形，亦未釋明上開證人之證述有何顯不可信之情況，依上
    開規定，上開證人在檢察官之證述筆錄，自得作為本案證據
    使用。
  (二)又被告以外之人於審判外之陳述，雖不符刑事訴訟法第159
    條之1 至之4 等4 條規定，而經當事人於審判程序同意作為
    證據，法院審酌該陳述作成時之情況，認為適當者，亦得作
    為證據，同法第159 條之5 第1 項定有明文。經查，除上開
    證人在檢察官面前之證述筆錄外，本判決後開引用各該被告
    以外之人於審判外之陳述，原則上均不得作為證據使用，惟
    被告2 人及辯護人在本院審理中均明示同意上開證據有證據
    能力（見本院98年度訴字第584 號卷【下稱本院卷】第69頁
    、73頁、第88頁、第129 頁），本院審酌上開證據製作時之
    情況，並無違法不當之情事，認為以之作為證據應屬適當，
    揆諸前開規定，應認該等供述證據例外具有證據能力。
二、證明力部分：
    上開犯罪事實，業據被告2 人於偵查及本院審理中均坦承不
    諱（見偵二卷第118 頁至第120 頁、第127 頁至第128 頁；
    本院卷第14頁、第66頁至第68頁、第71頁至第71頁反面、第
    127 頁至第144 頁反面），核與證人庚○○、辛○○、壬○○、乙○○、丁○○與戊○○於警詢及偵查中之指證情節相
    符（見偵一卷第25頁至第28頁、第48頁至第51頁、第53頁至
    第57頁、第68頁至第71頁、第98頁至第103 頁、第117 頁至
    第120 頁、第184 頁至第189 頁、第200 頁至第204 頁；偵
    二卷第2 頁至第4 頁、第13頁至第16頁、第23頁至第27頁、
    第35頁至第38頁），另有各該通訊監察書附卷可稽（見本院
    卷第95頁至第105 頁）。再參諸被告2 人與庚○○等人通話
    內容，不時使用暗語（例如「1 張」、「4 分之1 」、「81
    」）作為代號，與日常人一般生活中與親朋好友間通話方式
    迥異，且通話內容簡短，多半係在談妥價格或交易地點後，
    即結束通話，確屬實務上常見之毒品交易對話，有該通訊監
    察譯文附卷足佐（內容與證據出處均詳附表三編號１至所
    示），益徵上開人等通話之目的確係要交易毒品無疑。另稽
    之辛○○、壬○○與庚○○經警方採尿送驗之結果，均呈現
    「甲基安非他命陽性」反應，此有臺灣檢驗科技股份有限公
    司濫用藥物尿液檢驗報告及尿液送檢真實姓名對照表在卷可
    查（見本院卷第33頁至第34頁、第39頁至第44頁），足認渠
    等確有對外購買甲基安非他命施用之需求。又警方於上開時
    間至被告2 人處所進行搜索，確有查獲被告2 人供販毒聯絡
    使用之行動電話，有上開物品扣案可證。佐以被告2 人均因
    施用毒品案件執行觀察、勒戒中，有臺灣高等法院被告前案
    紀錄表附卷可查，被告甲○○亦供稱其販賣1,000 元之毒品
    可以賺取約100 元至200 元之利潤（見本院卷第67頁反面）
    ，被告丙○○則供稱其對外購入甲基安非他命後將部分取出
    施用，另他部分則賣給其他人，販毒所得則用以支應爾後施
    用毒品之花費（見本院卷第14頁反面），故被告2 人主觀上
    均有藉販賣毒品以營利之意圖甚明。綜上足認被告2 人之自
    白均與事實相符，可以採信，被告2 人之犯行洵堪認定，應
    依法論科。
三、論罪科刑之理由：
  (一)按毒品危害防制條例於98年5 月20日修正公布（該次修正未
    定有施行日期，應「類推適用」中央法規標準法第13條之規
    定，自公布日起算至第3 日發生效力，參見司法院98年6 月
    29日院臺廳刑一字第0980014643號函），其中第4 條將販將
    販賣第二級毒品罪罰金刑之上限由700 萬元提高到1,000 萬
    元，對被告2 人較為不利，惟該條例修正後復增訂第17條第
    2 項規定：「犯第4 條至第8 條之罪於偵查及審判中均自白
    者，減輕其刑。」經本院就罪刑有關之一切情形，比較其全
    部之結果，認為以整體適用修正後之毒品危害防制條例相關
    規定對被告2 人最為有利（比較新舊法適用法律時，應比較
    其全部之結果而為整體之適用，不能割裂而分別適用新舊法
    律。最高法院88年度臺非字第31號判決可供參考）。是核被
    告2 人所為販賣甲基安非他命之行為，均係犯同條例第4 條
    第2 項販賣第二級毒品罪。被告2 人持有甲基安非他命之低
    度行為，為各該販賣之高度行為所吸收，均不另論罪。
  (二)被告2 人間，就販賣甲基安非他命與庚○○之犯行（即事實
    欄一(一)所載），彼此有犯意聯絡與行為分擔，應依刑法第28
    條之規定論以共同正犯。
  (三)次按所謂「集合犯」，係指立法者所制定之犯罪構成要件中
    ，本即預定有數個同種類行為而反覆實行之犯罪而言。故是
    否為集合犯之判斷，客觀上應斟酌法律規範之本來意涵、實
    現該犯罪目的之必要手段、社會生活經驗中該犯罪必然反覆
    實行之常態及社會通念等；主觀上則視其反覆實施之行為是
    否出於行為人之單一犯意，並秉持刑罰公平原則，加以判斷
    之。稽以行為人販賣毒品之原因，不一而足，其多次販賣毒
    品之行為，未必皆出於行為人之1 個犯意決定；且觀諸毒品
    危害防制條例第4 條販賣毒品罪之構成要件文義，實無從憑
    以認定立法者本即預定該犯罪之本質，必有數個同種類行為
    而反覆實行之集合犯行。再者，修正後刑法業刪除連續犯之
    規定，多次販賣毒品之犯行，依社會通念，修法後應認為數
    罪之評價，始符刑罰公平原則。從而，販賣毒品罪，難認係
    集合犯（最高法院97年度臺上字第1933號、第1400號、第10
    60號判決要旨參照）。被告2 人先後多次販賣甲基安非他命
    之行為，犯意各別，行為各自獨立，依前說明，均應分論併
    罰。
  (四)被告甲○○有前述事實欄一所記載之前科紀錄，此觀臺灣高
    等法院被告前案紀錄表可明，其於有期徒刑執行完畢後5 年
    內故意再犯本件有期徒刑以上之罪，均成立累犯，各應依刑
    法第47條第1 項之規定加重其刑（法定刑為「無期徒刑」部
    分，依法不得加重）。
  (五)另按毒品危害防制條例第4 條第2 項販賣第二級毒品罪，法
    定刑為「無期徒刑」或「7 年以上有期徒刑」（得併科高額
    罰金），則不分犯罪情節輕重，概處以上開刑責，難免輕重
    失衡，倘有情輕法重情形，於裁判時自得適用刑法第59條酌
    量減輕其刑，以避免過嚴之刑罰，此參之司法院大法官釋字
    第263 號解釋文自明。亦即，法院為避免刑罰過於嚴苛，於
    情輕法重之情況下，應合目的性裁量而有適用刑法第59條酌
    量減輕被告刑度之義務。又適用刑法第59條酌量減輕其刑時
    ，並不排除同法第57條所列舉10款事由之審酌（最高法院70
    年度第6 次刑事庭會議決議參照）。本院考量被告甲○○販
    賣甲基安非他命之對象僅有5 人，次數僅有5 次，且販毒所
    得僅3,500 元；被告丙○○販賣甲基安非他命之對象僅有2
    人，次數僅有4 次，販毒所得也只有3,500 元，足見2 位被
    告販賣之對象非廣，販賣所得非鉅，又被告2 人均染有施用
    毒品惡習，本身亦飽受毒癮折磨，堪信同為沈淪毒海之被害
    人，僅係為貪圖供己施用毒品無虞，鋌而走險步上販賣一途
    ，販毒所得應僅係為獲取購買毒品所需費用之小利而已，惡
    性與犯罪情節核與大量走私進口或長期販賣毒品之所謂「大
    盤」、「中盤」毒販有重大差異，犯罪情狀尚堪憫恕，若就
    渠等所犯販賣第二級毒品罪處概以法定最低本刑，仍屬過重
    ，有傷一般人民對法律之情感，爰均依刑法第59條之規定酌
    減被告2 人之刑（法定刑為「有期徒刑」與「罰金刑」之部
    分，均依法先加後減）。
  (六)被告2 人於偵查及本院審理中就被訴事實均自白犯罪（被告
    丙○○就其共同販賣甲基安非他命與庚○○之部分，於本院
    準備程序中自白犯罪，再由公訴檢察官訊問被告丙○○後，
    將該部分事實追加起訴，有各該訊問筆錄、起訴書與追加起
    訴書在卷可證，是就該部分而言，仍不失為在案件「偵查」
    及「審判」階段均自白犯罪），均各依修正後毒品危害防制
    條例第17條第2 項之規定減輕渠等之刑。並均依法遞減之。
  (七)又修正前毒品危害防制條例第17條第1 項規定：「犯第4 條
    第1 項至第4 項、第5 條第1 項至第4 項前段、第6 條第1
    項至第4 項、第7 條第1 項至第4 項、第8 條第1 項至第4
    項、第10條或第11條第1 項、第2 項之罪，供出毒品來源，
    因而破獲者，得減輕其刑。」修正後規定：「犯第4 條至第
    8 條、第10條或第11條之罪，供出毒品來源，因而查獲其他
    正犯或共犯者，減輕或免除其刑。」其修法理由謂：「依學
    者研究及實務運作顯示，過渡重刑化之嚴刑峻法刑事政策並
    不足以遏止犯罪，抗制犯罪最有效之方法乃在有效之訴追犯
    罪及儘速判決確定。基於有效破獲上游之製造、販賣、運輸
    毒品組織，鼓勵毒販供出毒品來源之上手，有效推展斷絕供
    給之緝毒工作，對查獲之毒販，願意供出毒品來源，因而查
    獲其他正犯或共犯者，採行寬厚之刑事政策，爰修正現行條
    文，擴大適用範圍並規定得免除其刑，列為第1 項。」依上
    可知，修正後之規定雖擴大該條項之適用範圍，但仍以「供
    出毒品來源」為要件，而所謂「供出毒品來源」係指具體供
    出「上游」之毒品來源，以防止毒品之蔓延而言（最高法院
    95年度臺上字第489 號判決意旨參照）。如僅供出共犯，而
    未供出上游之毒品來源，或其他共犯雖被查獲，但並非因其
    供出上游毒品來源所致者，仍無上開規定之適用。被告甲○○雖於本院準備程序中就其販賣甲基安非他命與庚○○之犯
    行，供出被告丙○○涉案（就此部分，被告丙○○亦坦白承
    認），但究與「供出毒品來源，因而查獲共犯」之情有別（
    被告甲○○供稱毒品均係在外面亂拿的，無從交代上游，即
    被告丙○○並非其上游毒品來源。見偵二卷第120 頁），自
    不得依前開法條減輕其刑，應予說明。
  (八)量刑之依據：
  1.「數罪併罰，分別宣告其罪之刑，依下列各款定其應執行者
    ：五宣告多數有期徒刑者，於各刑中之最長期以上，各刑合
    併之刑期以下，定其刑期。但不得逾30年。」刑法第51條第
    5 款定有明文。又法律上屬於自由裁量事項，尚非概無法律
    性之拘束，在法律上有其外部界限及內部界限。前者法律之
    具體規定，使法院得以具體選擇為適當裁判，此為自由裁量
    之外部界限。後者法院為自由裁量時，應考量法律之目的，
    法律秩序之理念所在，此為自由裁量之內部界限。法院為裁
    判時，二者均不得有所踰越。在數罪併罰應定其應執行刑之
    案件，法院所為刑之酌定，固屬自由裁量事項，然對於法律
    之內、外部界限，仍均應受其拘束。最高法院94年度臺非字
    第21號裁判要旨足供本案定刑之參考。
  2.又數罪併罰在定其應執行之刑之際，自應再為應執行之刑的
    決定，亦屬一種特別的量刑過程，其考量結果，並非單純表
    示一種數罪刑度的總和而已，而是再次對於同一行為人責任
    的檢視。相較刑法第57條定有科刑時應審酌的事項，此項規
    定係對一般犯罪行為之裁量而言。而合併刑之宣告，則屬一
    種對犯罪人本身及所犯之各種犯罪的綜合判斷。申言之，定
    執行之刑的宣告，並非在法定範圍之內自由裁定，應注意行
    為人從其犯數罪所反映的人格特性，及考量刑法目的相關刑
    事政策，妥為宣告。而刑法的功能中，除一般預防及特別預
    防之外，更重要的是，行為人再社會化及具體的社會保護作
    用，否則加諸過度之刑罰於被告，徒僅造成責任報應，去實
    現一個未知、抽象的正義。因此，是否為被告長期性監禁宣
    告的同時，應一併考量被告犯案情節對社會之衝擊，並注意
    此舉是否造成被告更生絕望的心理影響，使得被告的人格遭
    受完全性地抹滅。換言之，必須考量刑罰手段的相當性，儘
    量選擇能使受刑人復歸合社會生活之刑罰方法。法官無法以
    所謂「治亂世用重典」之理由，加重刑罰以圖遏止歪風，不
    能過度強調所謂一般預防的刑罰目的。實則，就人性尊嚴及
    人權的思想而言，任何一個人均非他人的工具，以加重被告
    的刑罰作為達到阻嚇其他人犯罪的手段，被告已淪為教化社
    會大眾的工具，喪失了作為一個人主體性，這均與我國刑事
    政策之立法有違。凡此即構成最高法院所揭示「內部界限」
    之意義。
  3.本院考量前情（包括前述酌減之事由），並參酌被告2 人均
    正值青壯之年，若能改過遷善，早日回歸家庭與社會，將來
    仍能有所作為，暨被告甲○○自承教育程度僅國中肄業，被
    告丙○○則表示其為高職畢業，智識程度均不高，兩人未能
    正視販賣甲基安非他命所帶來之危害以致觸犯重典，犯後均
    能坦認過錯，已有悔悟之心，犯後態度良好，可認被告2 人
    並非惡性重大之人，兼衡被告2 人之家庭狀況、生活背景和
    前科素行等其他一切情狀，分別量處如附表一編號１至５與
    附表二編號１至４所示之刑，再定渠等應執行之刑如主文所
    示。公訴檢察官對甲○○部分各具體求處有期徒刑4 年（共
    5 罪），定應執行刑12年，另就被告丙○○部分各請求量處
    有期徒刑4 年（共4 罪），定應執行刑10年，未慮上情，均
    嫌過重，另公設辯護人請求量處被告丙○○應執行有期徒刑
    2 年，則屬過輕，併此陳明。
  (九)沒收之判斷：
    毒品危害防制條例第19條第1 項規定，犯第4 條之罪者，其
    供犯罪所用或因犯罪所得之財物，均沒收之，如全部或一部
    不能沒收時，追徵其價額或以其財產抵償之。但該條項並無
    如同條例第18條第1 項所定「不問屬於犯人與否，沒收之」
    之明文，自屬相對沒收主義之立法。是其應沒收之物，應以
    屬被告所有者為限。且所稱因犯罪所得之財物，係以實際所
    得者為限，苟無所得或尚未取得者，即無從為沒收、追徵或
    以財產抵償之諭知（最高法院95年度臺上字第305 號、96年
    度臺上字第2331號判決意旨參照）。再者，共同正犯之犯罪
    所得為新臺幣時，係合併計算，且於全部或一部不能沒收時
    以其財產抵償之，為避免執行時發生重複沒收、抵償之情形
    ，故各共同正犯之間係採連帶沒收主義，於裁判時僅諭知連
    帶沒收，不得就全體共同正犯之總所得對各該共同正犯分別
    重複諭知沒收，此與罰金刑應分別諭知、分別執行者不同（
    最高法院95年度臺上字第925 號、94年度臺上字第7421號判
    決意旨參酌）。則：
  1.被告甲○○販賣毒品所得共3,500 元（指販賣與庚○○、壬○○、乙○○、丁○○之部分），應依同條例第19條第1 項
    之規定宣告沒收（其中販賣與庚○○取得之500 元部分，應
    與被告丙○○連帶宣告沒收），如全部或一部不能沒收時，
    以其財產抵償（其中販賣與庚○○取得之500 元部分，應與
    被告丙○○連帶抵償）。至被告甲○○販賣甲基安非他命與
    辛○○部分，係讓辛○○賒欠價款1,000 元，並無所得，就
    此部分自無從為沒收或以財產抵償之諭知。
  2.被告丙○○販賣毒品所得共3,500 元（指販賣與庚○○與戊○○之部分），應依同條例第19條第1 項之規定宣告沒收（
    其中販賣與庚○○取得之500 元部分，應與被告甲○○連帶
    宣告沒收），如全部或一部不能沒收時，以其財產抵償（其
    中販賣與庚○○取得之500 元部分，應與被告甲○○連帶抵
    償）。
  3.扣案之BENQ廠牌行動電話1 支（內含門號0000000000SIM 卡
    1 張），為被告甲○○對外販毒所使用之聯絡工具，且為被
    告甲○○所有，業據被告甲○○供認不疑（見本院卷第137
    頁反面），應依同條例第19條第1 項之規定於其所犯各罪項
    下宣告沒收（基於共犯責任共同原則，亦應在被告丙○○共
    同販賣甲基安非他命與庚○○之該罪項下宣告沒收）。且該
    行動電話既已扣案，即無不能沒收之問題，爰不另為「如一
    部或全部不能沒收時，追徵其價額或以其財產抵償之」之諭
    知。
  4.扣案之SONY ERICSSON 廠牌行動電話1 支，為被告丙○○販
    賣甲基安非他命與戊○○時所使用之聯絡工具，且為被告丙○○所有，業據被告丙○○供認屬實（見本院卷第137 頁反
    面），應依同條例第19條第1 項之規定於其所犯各該罪項下
    宣告沒收（不另為「如一部或全部不能沒收時，追徵其價額
    或以其財產抵償之」之宣告，理由同上）。至該行動電話搭
    配使用之門號0000000000號SIM 卡1 張，並非被告丙○○所
    有，業經被告丙○○供述明確（見本院卷第137 頁反面），
    依前所述，自無從沒收。
  5.扣案之夾鏈袋1 包，被告甲○○供稱係警方在放西藥之抽屜
    內尋獲，非販賣毒品所用（見本院卷第141 頁）；4,700 元
    現金，被告甲○○供稱非販賣毒品所得（見本院卷第141 頁
    ），卷內也無證據證明被告甲○○所供不實，均無從宣告沒
    收。至扣案之甲基安非他命殘渣袋8 只（無從證明袋內仍有
    甲基安非他命殘留），乃自戊○○處扣得（見偵卷第185 頁
    ），非被告2 人所有；吸食器1 組與扣案行動電話1 支（內
    含0000000000號SIM 卡1 張），亦無證據證明與2 位被告本
    案犯行有關，均不予宣告沒收，附此敘明。
據上論斷，應依刑事訴訟法第299 條第1 項前段，毒品危害防制
條例第4 條第2 項、第17條第2 項、第19條第1 項，刑法第11條
、第2 條第1 項但書、第28條、第47條第1 項、第59條、第51條
第5 款，判決如主文。
本案經檢察官己○○到庭執行職務。
中    華    民    國    98    年    9     月    25    日
                  刑事第七庭  審判長法  官 許 佩 如
                                    法  官 楊 欣 怡
                                    法  官 王 紹 銘
以上正本證明與原本無異。
如不服本判決，應於收受本判決後10日內向本院提出上訴書狀，
並應敘述具體理由。如未敘述上訴理由者，應於上訴期間屆滿後
20日內向本院補提理由書狀（均須按他造當事人之人數附繕本）
「切勿逕送上級法院」。
                                    書記官 洪 秀 虹
中    華    民    國    98    年    9     月    25    日
附錄本案論罪科刑法條：
毒品危害防制條例第4條第2項（販賣第二級毒品罪）：
製造、運輸、販賣第二級毒品者，處無期徒刑或7 年以上有期徒
刑，得併科新臺幣1,000萬元以下罰金。
【附表一：被告甲○○販賣第二級毒品之宣告刑一覽表】
┌──┬─────┬─────┬─────────────────┐
│    │          │          │                                  │
│編號│ 犯罪事實 │ 所犯罪名 │          宣告刑之內容            │
│    │          │          │                                  │
├──┼─────┼─────┼─────────────────┤
│ １ │事實欄一(一)│毒品危害防│處有期徒刑貳年。扣案之BENQ廠牌行動│
│    │所載共同販│制條例第4 │電話壹支（內含門號00000000│
│    │賣甲基安非│條第2 項販│二七號SIM 卡壹張）沒收。販賣毒品所│
│    │他命與程友│賣第二級毒│得新臺幣伍佰元應與被告丙○○連帶沒│
│    │暉之犯行  │品罪      │收，如全部或一部不能沒收時，以其與│
│    │          │          │被告丙○○之財產連帶抵償。        │
├──┼─────┼─────┼─────────────────┤
│ ２ │事實欄一(二)│毒品危害防│處有期徒刑貳年壹月。扣案之BENQ廠牌│
│    │所載販賣甲│制條例第4 │行動電話壹支（內含門號○九八六四八│
│    │基安非他命│條第2 項販│八七二七號SIM 卡壹張）沒收。      │
│    │與辛○○之│賣第二級毒│                                  │
│    │犯行      │品罪      │                                  │
├──┼─────┼─────┼─────────────────┤
│ ３ │事實欄一(三)│毒品危害防│處有期徒刑貳年貳月。扣案之BENQ廠牌│
│    │所載販賣甲│制條例第4 │行動電話壹支（內含門號○九八六四八│
│    │基安非他命│條第2 項販│八七二七號SIM 卡壹張）沒收。販賣毒│
│    │與壬○○之│賣第二級毒│品所得新臺幣壹仟元沒收，如全部或一│
│    │犯行      │品罪      │部不能沒收時，以其財產抵償。      │
├──┼─────┼─────┼─────────────────┤
│ ４ │事實欄一(四)│毒品危害防│處有期徒刑貳年貳月。扣案之BENQ廠牌│
│    │所載販賣甲│制條例第4 │行動電話壹支（內含門號○九八六四八│
│    │基安非他命│條第2 項販│八七二七號SIM 卡壹張）沒收。販賣毒│
│    │與乙○○之│賣第二級毒│品所得新臺幣壹仟元沒收，如全部或一│
│    │犯行      │品罪      │部不能沒收時，以其財產抵償。      │
├──┼─────┼─────┼─────────────────┤
│ ５ │事實欄一(五)│毒品危害防│處有期徒刑貳年貳月。扣案之BENQ廠牌│
│    │所載販賣甲│制條例第4 │行動電話壹支（內含門號○九八六四八│
│    │基安非他命│條第2 項販│八七二七號SIM 卡壹張）沒收。販賣毒│
│    │與丁○○之│賣第二級毒│品所得新臺幣壹仟元沒收，如全部或一│
│    │犯行      │品罪      │部不能沒收時，以其財產抵償。      │
└──┴─────┴─────┴─────────────────┘
【附表二：被告丙○○販賣第二級毒品之宣告刑一覽表】
┌──┬─────┬─────┬─────────────────┐
│    │          │          │                                  │
│編號│ 犯罪事實 │ 所犯罪名 │          宣告刑之內容            │
│    │          │          │                                  │
├──┼─────┼─────┼─────────────────┤
│ １ │事實欄一(一)│毒品危害防│處有期徒刑壹年拾月。扣案之BENQ廠牌│
│    │所載共同販│制條例第4 │行動電話壹支（內含門號○九八六四八│
│    │賣甲基安非│條第2 項販│八七二七號SIM 卡壹張）沒收。販賣毒│
│    │他命與程友│賣第二級毒│品所得新臺幣伍佰元應與被告甲○○連│
│    │暉之犯行  │品罪      │帶沒收，如全部或一部不能沒收時，以│
│    │          │          │其與被告甲○○之財產連帶抵償。    │
├──┼─────┼─────┼─────────────────┤
│ ２ │事實欄二(一)│毒品危害防│處有期徒刑貳年。扣案之SONY ERICSSO│
│    │所載販賣甲│制條例第4 │N 廠牌行動電話壹支（不含其內門號○│
│    │基安非他命│條第2 項販│000000000號SIM 卡壹張）沒│
│    │與戊○○之│賣第二級毒│收。販賣毒品所得新臺幣壹仟元沒收，│
│    │犯行      │品罪      │如全部或一部不能沒收時，以其財產抵│
│    │          │          │償。                              │
├──┼─────┼─────┼─────────────────┤
│ ３ │事實欄二(二)│毒品危害防│處有期徒刑貳年。扣案之SONY ERICSSO│
│    │所載販賣甲│制條例第4 │N 廠牌行動電話壹支（不含其內門號○│
│    │基安非他命│條第2 項販│000000000號SIM 卡壹張）沒│
│    │與戊○○之│賣第二級毒│收。販賣毒品所得新臺幣壹仟元沒收，│
│    │犯行      │品罪      │如全部或一部不能沒收時，以其財產抵│
│    │          │          │償。                              │
├──┼─────┼─────┼─────────────────┤
│ ４ │事實欄二(三)│毒品危害防│處有期徒刑貳年。扣案之SONY ERICSSO│
│    │所載販賣甲│制條例第4 │N 廠牌行動電話壹支（不含其內門號○│
│    │基安非他命│條第2 項販│000000000號SIM 卡壹張）沒│
│    │與戊○○之│賣第二級毒│收。販賣毒品所得新臺幣壹仟元沒收，│
│    │犯行      │品罪      │如全部或一部不能沒收時，以其財產抵│
│    │          │          │償。                              │
└──┴─────┴─────┴─────────────────┘
【附表三：本案通訊監察譯文一覽表】
◎甲○○部分：
┌──┬─────┬───────────────┬───────────┐
│編號│   時間   │      通訊監察譯文內容        │         備註         │
├──┼─────┼───────────────┼───────────┤
│ １ │98年2 月27│A ：0000000000                │佐證事實欄一(一)。    │
│    │日17時23分│B ：0000000000                │通訊監察譯文出處：警│
│    │40秒      ├───────────────┤  卷第36頁。          │
│    │          │B ：喂。                      │                      │
│    │          │A ：豆花阿，我叫人拿回去。    │                      │
│    │          │B ：我在等朋友回來。          │                      │
│    │          │A ：等人阿。                  │                      │
│    │          │B ：你看要先放下，還是怎樣都可│                      │
│    │          │    以。                      │                      │
│    │          │A ：那我還要跑一次。          │                      │
│    │          │B ：就是這樣。                │                      │
│    │          │A ：你朋友到我再叫人送過去。  │                      │
│    │          │B ：會很久嗎？                │                      │
│    │          │A ：斗南過去不會很久。        │                      │
│    │          │B ：好啦，如果方便，給一點粗的│                      │
│    │          │    。                        │                      │
│    │          │A ：好。                      │                      │
├──┼─────┼───────────────┼───────────┤
│ ２ │98年2 月28│A ：0000000000                │佐證事實欄一(二)。    │
│    │日20時29秒│B ：0000000000                │通訊監察譯文出處：警│
│    │7 秒      ├───────────────┤  卷第33頁。          │
│    │          │B ：喂，怎麼？                │                      │
│    │          │A ：還沒。                    │                      │
│    │          │B ：你那裡有嗎？              │                      │
│    │          │A ：有阿。                    │                      │
│    │          │B ：一張好嗎？                │                      │
│    │          │A ：先給你是嗎？              │                      │
│    │          │B ：好阿。                    │                      │
│    │          │A ：先給你的等我從斗南回來好嗎│                      │
│    │          │    ？                        │                      │
│    │          │B ：好阿。                    │                      │
├──┼─────┼───────────────┼───────────┤
│ ３ │98年3 月2 │A ：0000000000                │佐證事實欄一(三)。    │
│    │日10時6 分│B ：0000000000                │通訊監察譯文出處：警│
│    │19秒      ├───────────────┤  卷第24頁。          │
│    │          │A ：喂。                      │                      │
│    │          │B ：我在帥士象車馬炮超商這裡。│                      │
│    │          │A ：喔。                      │                      │
│    │          │B ：那個81。                  │                      │
│    │          │A ：什麼？                    │                      │
│    │          │B ：81阿。                    │                      │
│    │          │A ：等一下見面再說。          │                      │
│    │          │B ：好。                      │                      │
├──┼─────┼───────────────┼───────────┤
│ ４ │98年3 月9 │A ：0000000000                │佐證事實欄一(四)。    │
│    │日15時0 分│B ：0000000000                │通訊監察譯文出處：警│
│    │14秒      ├───────────────┤  卷第35頁反面、偵卷第│
│    │          │A ：喂。                      │  第109 頁。          │
│    │          │B ：阿文，我等一下過去喔。    │                      │
│    │          │A ：我在二媽廟前面這裡。      │                      │
│    │          │B ：靠腰你不回來？            │                      │
│    │          │A ：我在斗南耶。              │                      │
│    │          │B ：你不回來？                │                      │
│    │          │A ：還沒有啦我沒有車。        │                      │
│    │          │B ：那我現在過去但我現在沒有銀│                      │
│    │          │    兩好嗎？                  │                      │
│    │          │A ：那你晚一點再來好嗎？說真的│                      │
│    │          │    我有一個要來我先給他。    │                      │
│    │          │B ：什麼給他？                │                      │
│    │          │A ：我有一個朋友他有現的。    │                      │
│    │          │B ：喔現的，你那邊都沒多的？  │                      │
│    │          │A ：是啊，等我回來的時候再給你│                      │
│    │          │    。                        │                      │
├──┼─────┼───────────────┼───────────┤
│ ５ │98年3 月9 │A ：0000000000                │佐證事實欄一(四)。    │
│    │日15時5 分│B ：0000000000                │通訊監察譯文出處：警│
│    │51秒      ├───────────────┤  卷第35頁反面、偵卷第│
│    │          │A ：喂。                      │  第109 頁。          │
│    │          │B ：我現在有了可以過去嗎？    │                      │
│    │          │A ：好啦。                    │                      │
├──┼─────┼───────────────┼───────────┤
│ ６ │98年4 月11│A ：0000000000                │佐證事實欄一(五)      │
│    │日8 時18分│B ：0000000000                │通訊監察譯文出處：警│
│    │11秒      ├───────────────┤  卷第27頁、偵卷第46頁│
│    │          │B ：喂，我明山。              │  。                  │
│    │          │A ：明山。                    │                      │
│    │          │B ：我剛剛跟你講的那個。      │                      │
│    │          │A ：你說怎樣？                │                      │
│    │          │B ：4分之1阿。                │                      │
│    │          │A ：4分之1怎樣？              │                      │
│    │          │B ：4分之1。                  │                      │
│    │          │A ：有阿。                    │                      │
│    │          │B ：你在那裡？                │                      │
│    │          │A ：我在家。                  │                      │
│    │          │B ：約個地方。                │                      │
│    │          │A ：高鐵下好嗎？              │                      │
│    │          │B ：好阿，多久？              │                      │
│    │          │A ：我現馬上過去。            │                      │
├──┼─────┼───────────────┼───────────┤
│ ７ │98年4 月11│A ：0000000000                │佐證事實欄一(五)      │
│    │分8 時28分│B ：0000000000                │通訊監察譯文出處：警│
│    │35秒      ├───────────────┤  卷第27頁、偵卷第46頁│
│    │          │B ：喂，你到了嗎？            │                      │
│    │          │A ：我到粘菜庄而已。          │                      │
│    │          │B ：我比較慢，半個好了。      │                      │
│    │          │A ：我看夠不夠。              │                      │
│    │          │B ：好。                      │                      │
└──┴─────┴───────────────┴───────────┘
◎丙○○部分：
┌──┬─────┬───────────────┬───────────┐
│編號│   時間   │       通訊監察譯文內容       │         備註         │
├──┼─────┼───────────────┼───────────┤
│ ８ │98年4 月9 │A ：0000000000                │佐證事實欄二(一)。    │
│    │日4 時27分│B ：0000000000                │通訊監察譯文出處：警│
│    │2 秒      ├───────────────┤  卷第20頁。          │
│    │          │B ：你早上有沒有辦法拿過來？  │                      │
│    │          │A ：有。                      │                      │
│    │          │B ：要準時喔。                │                      │
│    │          │A ：幾點？                    │                      │
│    │          │B ：要7 點可早一點不能晚，我要│                      │
│    │          │    上班。                    │                      │
│    │          │A ：好準時，要多少2張喔？     │                      │
│    │          │B ：1張。                     │                      │
│    │          │A ：1張好啦。                 │                      │
├──┼─────┼───────────────┼───────────┤
│ ９ │98年4 月12│A ：0000000000                │佐證事實欄二(二)。    │
│    │日11時4 分│B ：0000000000                │通訊監察譯文出處：警│
│    │32秒      ├───────────────┤  卷第20頁            │
│    │          │A ：喂要嘛？                  │                      │
│    │          │B ：你不能跟我裝校為。        │                      │
│    │          │A ：你要多少？                │                      │
│    │          │B ：1千，你多久會到？         │                      │
│    │          │A ：1小時內。                 │                      │
├──┼─────┼───────────────┼───────────┤
│ １０ │98年4 月16│A ：0000000000                │佐證事實欄二(三)。    │
│    │日16時34分│B ：0000000000                │通訊監察譯文出處：警│
│    │27秒      ├───────────────┤  卷第20頁。          │
│    │          │B ：要處理有嗎？              │                      │
│    │          │A ：要多少？                  │                      │
│    │          │B ：2阿。                     │                      │
│    │          │A ：斗南。                    │                      │
│    │          │B ：斗南沒有辦法，現在下雨。  │                      │
│    │          │A ：剛好。                    │                      │
│    │          │B ：要去哪裡相等？            │                      │
│    │          │A ：我拿到在打給你。          │                      │
├──┼─────┼───────────────┼───────────┤
│  │98年4 月16│A ：0000000000                │佐證事實欄二(三)。    │
│    │日16時40分│B ：0000000000                │通訊監察譯文出處：警│
│    │9秒       ├───────────────┤  卷第20頁。          │
│    │          │B ：怎樣？                    │                      │
│    │          │A ：要等一下。                │                      │
├──┼─────┼───────────────┼───────────┤
│  │98年4 月16│A ：0000000000                │佐證事實欄二(三)。    │
│    │日17時8 分│B ：0000000000                │通訊監察譯文出處：警│
│    │35秒      ├───────────────┤  卷第20頁。          │
│    │          │B ：喂。                      │                      │
│    │          │A ：還沒有到。                │                      │
├──┼─────┼───────────────┼───────────┤
│  │98年4 月16│A ：0000000000                │佐證事實欄二(三)。    │
│    │分17時32分│B ：0000000000                │通訊監察譯文出處：警│
│    │17秒      ├───────────────┤  卷第20頁。          │
│    │          │A ：你不是要過來？            │                      │
│    │          │B ：是有還是沒有？            │                      │
│    │          │A ：有啦。                    │                      │
│    │          │B ：同樣找地方，我這邊在下雨。│                      │
│    │          │    。                        │                      │
│    │          │A ：7-11超商那裡，燒死人那裡嗎│                      │
│    │          │    ？                        │                      │
│    │          │B ：是（虎尾惠來厝火葬場附近  │                      │
│    │          │    7-11超商）。              │                      │
├──┼─────┼───────────────┼───────────┤
│  │98年4 月16│A ：0000000000                │佐證事實欄二(三)。    │
│    │日18時7 分│B ：0000000000                │通訊監察譯文出處：警│
│    │43秒      ├───────────────┤  卷第20頁。          │
│    │          │A ：喂到那裡？                │                      │
│    │          │B ：我快到了。                │                      │
│    │          │A ：我到了在紅綠燈下這裡等你。│                      │
└──┴─────┴───────────────┴───────────┘


司法院資訊處製作；財團法人民間司法改革基金會備份。
